【裁判字號】    99,訴,272
【裁判日期】    990415
【裁判案由】    毒品危害防制條例
【裁判全文】
臺灣板橋地方法院刑事判決               99年度訴字第272號
公  訴  人  臺灣板橋地方法院檢察署檢察官
被      告  甲○○
上列被告因違反毒品危害防制條例案件，經檢察官提起公訴（98
年度毒偵字第8484號），本院依簡式審判程序判決如下：
    主  文
甲○○施用第一級毒品，累犯，處有期徒刑玖月。扣案之第一級
毒品海洛因貳包（合計驗餘淨重零點貳零柒公克）沒收銷燬之；
注射針筒貳枝沒收。
    事  實
一、甲○○前因施用毒品案件，經送觀察、勒戒後，於民國八十
    八年六月十七日執行觀察、勒戒完畢釋放，並由臺灣新竹地
    方法院檢察署檢察官以八十八年度偵字第三四二七號為不起
    訴處分；又因施用毒品案件，經送觀察、勒戒後，認無繼續
    施用毒品之傾向，於九十一年七月十九日釋放，再由臺灣板
    橋地方法院檢察署檢察官以九十一年度毒偵字第二二八九號
    為不起訴處分在案。其另因施用毒品、偽造文書、竊盜及恐
    嚇等案件，經法院分別判處罪刑，並經臺灣臺北地方法院以
    九十四年度聲字第一七一八號裁定定應執行刑為有期徒刑三
    年確定，入監執行後，於九十五年十二月二十二日縮短刑期
    假釋出獄，刑期至九十六年四月十八日屆滿，其假釋未經撤
    銷，以已執行論。詎猶不知悔改，基於施用第一級毒品海洛
    因之犯意，於九十八年十一月十日晚間九時許，在臺北縣三
    重市○○○路三十三巷四十二號三樓住處內，以針筒注射之
    方式，施用海洛因一次。嗣於九十八年十一月十日晚間十一
    時十分許，其與女友張惠琴二人因行跡可疑，在臺北縣三重
    市○○○路三十三巷四十二號前遭警盤查，經張惠琴主動交
    出甲○○所有之海洛因二包（合計淨重零點二０九公克，驗
    餘淨重零點二０七公克）及注射針筒二枝供警扣案，始查悉
    上情。
二、案經臺北縣政府警察局三重分局移送臺灣板橋地方法院檢察
    署檢察官偵查起訴。本院於準備程序進行中，被告甲○○就
    被訴事實為有罪之陳述，經告知簡式審判程序之旨，並聽取
    公訴人、被告之意見後，本院合議庭裁定由受命法官獨任進
    行簡式審判程序。
    理  由
一、上揭犯罪事實，業據被告於警詢、偵查及本院準備程序、審
    理時均自白不諱，其於九十八年十一月十日為警查獲後採集
    之尿液檢體，經送臺灣檢驗科技股份有限公司以酵素免疫分
    析法初驗、氣相層析質譜儀法複驗之結果，確呈嗎啡陽性反
    應，有該公司於九十八年十一月二十七日出具之濫用藥物檢
    驗報告一份及臺北縣政府警察局三重分局查獲毒品案件被移
    送者姓名、代碼對照表一紙在卷可稽（分見偵查卷第三十四
    頁及本院卷）。又警方於上開期日扣得之白色粉末二包，確
    為海洛因，合計淨重零點二０九公克，驗餘淨重零點二０七
    公克乙節，復有交通部民用航空局航空醫務中心九十八年十
    二月四日航藥鑑字第０９８６１８４號毒品鑑定書一份附卷
    供憑（見偵查卷第三十九頁），另有前開海洛因二包及注射
    針筒二枝扣案可證，足認被告之自白與事實相符。再者，被
    告前因施用毒品案件，先於八十八年六月十七日執行觀察、
    勒戒完畢釋放，並由臺灣新竹地方法院檢察署檢察官以八十
    八年度偵字第三四二七號為不起訴處分，又因施用毒品案件
    ，經送觀察、勒戒後，認無繼續施用毒品之傾向，於九十一
    年七月十九日釋放，再由臺灣板橋地方法院檢察署檢察官以
    九十一年度毒偵字第二二八九號為不起訴處分，其嗣又屢犯
    施用毒品罪，迭經法院判處罪刑之事實，有臺灣高等法院被
    告前案紀錄表一份在卷可考，是以被告此次施用毒品犯行，
    已非屬毒品危害防制條例第二十條第三項所稱「五年後再犯
    」之情形，即應由檢察官依法追訴（最高法院九十五年度第
    七次刑事庭會議決議參照）。從而本案事證明確，被告犯行
    堪予認定。
二、核被告所為，係犯毒品危害防制條例第十條第一項之施用第
    一級毒品罪。被告為施用而持有海洛因之低度行為，為施用
    之高度行為所吸收，不另論罪。被告前因施用毒品、偽造文
    書、竊盜及恐嚇等案件，經法院分別判處罪刑，並經臺灣臺
    北地方法院以九十四年度聲字第一七一八號裁定定應執行刑
    為有期徒刑三年確定，入監執行後，於九十五年十二月二十
    二日縮短刑期假釋出獄，刑期至九十六年四月十八日屆滿，
    其假釋未經撤銷，以已執行論乙節，有臺灣高等法院被告前
    案紀錄表一份在卷可考，其受有期徒刑之執行完畢，五年內
    故意再犯本件有期徒刑以上之罪，為累犯，應依法加重其刑
    。爰審酌被告素行非端，前已因施用毒品獲得不起訴處分之
    寬典，又經法院論罪科刑，均猶不知遠離毒害，顯然漠視法
    令之禁制，惟坦承犯行之犯後態度，暨其犯罪之動機、目的
    、所生危害等一切情狀，量處如主文所示之刑。扣案之海洛
    因二包，其中驗餘淨重共零點二０七公克之海洛因，屬第一
    級毒品，應依毒品危害防制條例第十八條第一項前段之規定
    諭知沒收銷燬；至於裝盛上開海洛因之外包裝袋，因鑑驗毒
    品之標準作業流程，毒品秤重主要以傾倒方式，必要時輔以
    刮杓刮取，儘可能將原送驗包裝物內毒品與包裝物分離後個
    別秤重，所得之毒品重量登載為「淨重」，包裝物重量則登
    載為「空包裝重」，然依上述二種方式分離，原送驗包裝物
    內均仍會有微量毒品成分殘留，此為本院歷來辦理毒品案件
    職務上所知悉，並有法務部調查局九十四年四月十二日調科
    壹字第零九四零零一一四七四零號函一紙附卷可考，上開外
    包裝袋既仍含有微量海洛因成分無法析離，爰併依前揭規定
    宣告沒收銷燬之。另扣案之注射針筒二枝，乃被告所有，供
    其施打海洛因所用之器具，業據被告於本院審理時供陳明確
    ，爰依刑法第三十八條第一項第二款之規定宣告沒收。
三、如不服本判決，得自收受送達之日起十日內，向本院提出上
    訴。
據上論斷，應依刑事訴訟法第二百七十三條之一第一項、第二百
九十九條第一項前段，毒品危害防制條例第十條第一項、第十八
條第一項前段，刑法第十一條前段、第四十七條第一項、第三十
八條第一項第二款，判決如主文。
本案經檢察官賴建如到庭執行職務。
中    華    民    國    99    年    4     月    15    日
                  刑事第四庭  法  官  劉元斐
上列正本證明與原本無異
                              書記官  高建華
中    華    民    國    99    年    4     月    16    日
附錄本案論罪科刑所引法條
毒品危害防制條例第十條
施用第一級毒品者，處六月以上五年以下有期徒刑。
施用第二級毒品者，處三年以下有期徒刑。

司法院資訊處製作；財團法人民間司法改革基金會備份。
